臺灣嘉義地方法院民事判決
109年度朴小字第213號
原      告  台灣電力股份有限公司嘉義區營業處

法定代理人  謝義隆  
訴訟代理人  張書愷  
被      告  王維辰（即陳正仁之繼承人）

法定代理人  王叔瑛  
上列當事人間請求損害賠償事件，本院於民國110年4月16日言詞
辯論終結，判決如下：
    主      文
被告應於繼承被繼承人陳正仁之遺產範圍內給付原告新臺幣8,70
3元，及自民國109年10月23日起至清償日止，按週年利率百分之
5計算之利息。
原告其餘之訴駁回。
訴訟費用新臺幣1,000元由被告於繼承被繼承人陳正仁之遺產範
圍內負擔。
本判決原告勝訴部分得假執行。
    事實及理由
一、原告主張：訴外人陳正仁於民國108年10月5日於嘉義市○區○
    ○○路00號前，因駕車不慎損壞原告電力設備，賠償費合計新
    臺幣（下同）8,703元，經原告迭次催繳迄未清償，惟陳正
    仁已於109年3月8日死亡，現擬向其繼承人即被告追償上述
    賠償費，爰依侵權行為及繼承之法律關係，提起本件訴訟等
    語。並聲明：被告應給付原告8,703元，及自起訴狀繕本送
    達翌日起至清償日止，按週年利率5%計算之利息。
二、被告則以：我有聲請拋棄繼承，但被法院駁回，我又有聲請
    限定繼承等語。並聲明：原告之訴駁回。
三、得心證之理由：
　㈠按因故意或過失，不法侵害他人之權利者，負損害賠償責任
    ；汽車、機車或其他非依軌道行駛之動力車輛，在使用中加
    損害於他人者，駕駛人應賠償因此所生之損害，民法第184
    條第1項前段、第191條之2前段分別定有明文。原告主張陳
    正仁有侵權行為之事實，業據其提出繳費通知單、嘉義市政
    府警察局交通警察隊處理交通事故毀損公物案件管制表等件
    為證，復為被告所不爭執，堪信為真，則陳正仁對原告自應
    負本件侵權行為損害賠償責任。
  ㈡按遺產繼承人，除配偶外，依左列順序定之：㈠直系血親卑親
    屬，㈡父母，㈢兄弟姊妹，㈣祖父母；繼承人對於被繼承人之
    債務，以因繼承所得之遺產為限，負清償責任；繼承人對於
    被繼承人之債務，以因繼承所得遺產為限，負連帶責任；繼
    承人於知悉其得繼承之時起三個月內開具遺產清冊陳報法院
    ，民法第1138條、1148條第2項、第1153條第1項、第1156條
    第1項分別定有明文。查陳正仁於109年3月8日死亡，被告為
    其繼承人等情，業據原告提出死亡證明書、繼承系統表、戶
    籍謄本等件為證，又被告向本院聲請拋棄繼承，業經本院以
    109年度繼字第1447號裁定駁回，另被告向本院陳報遺產清
    冊，業經本院於110年3月23日以109年度繼字第1379號民事
    裁定為公示催告，此經本院調閱上開民事卷宗核閱無誤，揆
    諸前揭法律規定，被告自應於繼承陳正仁之遺產範圍內，對
    陳正仁所遺本件債務負清償之責。
  ㈢綜上所述，原告依侵權行為及繼承之法律關係，請求被告應
    於繼承被繼承人陳正仁之遺產範圍內給付原告8,703元，及
    自起訴狀繕本送達翌日即109年10月23日起至清償日止，按
    週年利率5%計算之利息，為有理由，應予准許。其逾此範圍
    之請求，則無理由，應予駁回。
四、本件事證已臻明確，兩造其餘攻擊防禦方法，核與判決結果
    不生影響，爰不逐一論述。
五、本判決原告勝訴部分，係適用小額程序所為被告敗訴之判決
    ，依民事訴訟法第436條之20規定，應依職權宣告假執行。
六、訴訟費用負擔之依據：依民事訴訟法第79條及同法第436條
    之19條第1項規定，確定本件訴訟費用額為第一審裁判費1,0
    00元，應由被告於繼承被繼承人陳正仁之遺產範圍內負擔。
中　　華　　民　　國　　110 　年　　4 　　月　　30　　日
                  臺灣嘉義地方法院朴子簡易庭
                                  法　官　孫偲綺
以上正本係照原本作成。
如對本判決上訴，須於判決送達後20日內向本庭（嘉義市文化路
308之1號）提出上訴狀（均須按他造當事人之人數附繕本）。如
委任律師提起上訴者，應一併繳納上訴審裁判費。
民事訴訟法第436條之24第2項規定：對小額程序之第一審裁判之
上訴或抗告，非以其違背法令為理由，不得為之。
中　　華　　民　　國　　110 　年　　4 　　月　　30　　日
                                  書記官  李珈慧